臺灣桃園地方法院刑事判決　　　　　　　　　　　　　九十年度訴字第一九０九號
　　公　訴　人　臺灣桃園地方法院檢察署檢察官
　　被　　　告　甲○○
右列被告因毒品危害防制條例案件，經檢察官提起公訴（九十年度毒偵緝字第四四八
號、九十年度毒偵字第三五三八號），本院判決如左：
        主  文
甲○○連續施用第一級毒品，累犯，處有期徒刑拾月，扣案已使用過之注射針筒壹支
、注射針筒新品肆支均沒收；又施用第二級毒品，累犯，處有期徒刑肆月，扣案安非
他命壹小包（鑑析用磬後餘淨重零點肆玖貳公克）沒收銷燬之，吸食器壹組沒收。
應執行有期徒刑壹年。扣案安非他命壹小包（鑑析用磬後餘淨重零點肆玖貳公克）
沒收銷燬之，已使用過之注射針筒壹支、注射針筒新品肆支、吸食器壹組均沒收。
        事  實
一、甲○○前因竊盜案件，經本院於民國八十七年十月九日判處有期徒刑八月，經台
    灣高等法院於八十八年三月二十五日駁回上訴確定，送監執行後，於八十九年一
    月二十一日執行完畢。復於八十九年間因施用第二級毒品安非他命，經裁定送觀
    察、勒戒，經認無繼續施用毒品之傾向，由臺灣桃園地方法院檢察署檢察官於八
    十九年七月三十一日，以八十九年度毒偵字第二四四三號不起訴處分確定。詎猶
    不知悔改，又基於施用第一級毒品海洛因之概括犯意，自九十年一月二十一日凌
    晨一時許起回溯九十六小時內之某時起至同年八月二十八日二十時許止，連續在
    其桃園縣中壢市○○○路○段三四七巷十九號住所等處，施用第一級毒品海洛因
    多次。並另基於施用第二級毒品安非他命之犯意，於九十年一月二十一日凌晨一
    時起回溯九十六小時內之某時，在其桃園縣中壢市住處，非法施用第二級毒品安
    非他命一次。嗣經警分別於九十年一月二十日及同年八月三十日二十三許，二度
    在其上開住處查獲，先扣得第二級毒品安非他命一小包（毛重０．八公克，淨重
    ０．五一八六公克，取樣０‧０二五四公克，鑑析用罄後餘淨重：０‧四九三二
    公克），其所有供施用第二級毒品安非他命所用之吸食器一組；再扣得其所有供
    施用第一級毒品海洛因所用並已使用過之注射針筒一支、注射針筒新品四支等物
    。經台灣桃園地方法院檢察署檢察官聲請本院以九十年度毒聲字第一八０八號裁
    定應送觀察、勒戒後，認有繼續施用毒品傾向。
二、案經桃園縣警察局報請臺灣桃園地方法院檢察署檢察官偵查起訴。
        理  由
一、右揭事實，業據被告甲○○於審理中坦承不諱，其為警查獲時所採尿液經送檢驗
    結果確呈嗎啡、甲基安非他命陽性反應，有桃園縣衛生局不法藥物尿液檢定書二
    紙附卷為憑。而被告為警查獲時扣案之藥物，經送鑑定亦確認係第二級毒品安非
    他命，此有卷附憲兵司令部刑事鑑識中心九十一年一月二十三日（91）綱得字第
    ０一０八四號鑑驗通知書一件可稽，此外，復有供其施用第二級毒品安非他命之
    吸食器一組、供其施用第一級毒品海洛因並已使用過之注射針筒一支及注射針筒
    新品四支等物扣案佐證，被告於本院審理中雖曾一度否認有施用第二級毒品安非
    他命之犯行，然一般人施用第二級毒品安非他命後距採集尿液可得驗出甲基安非
    他命時間最長不會超過九十六小時，此有行政院衛生署藥物食品檢驗局八十一年
    藥檢壹字第００一五六號函可參，被告為警查獲時所採尿液經檢驗既呈安非他命
    陽性反應，其復未能提出確切反證推翻上開鑑定報告，足見其於採尿前九十六小
    時內曾施用第二級毒品安非他命無訛，其所辯顯不足採信，應認被告前揭自白與
    事實相符。又其於八十九年間因施用第二級毒品安非他命案件，經本院裁定送觀
    察、勒戒，認無繼續施用毒品之傾向，由臺灣桃園地方法院檢察署檢察官於八十
    九年七月三十一日，以八十九年度毒偵字第二四四三號不起訴處分確定等節，有
    台灣桃園地方法院檢察署刑案資料查註紀錄表一紙在卷可稽；其五年內再因本次
    施用第一級毒品海洛因、第二級毒品安非他命案件，經本院以九十年度毒聲字第
    一八０八號裁定送觀察、勒戒後，認有繼續施用毒品傾向，復有卷附上開刑事裁
    定及台灣桃園看守所附設勒戒處所九十年九月十日桃所澄衛勒字第０一０五九號
    函附該所勒戒處所有無繼續施用毒品傾向證明書可參，本件事證明確，犯行堪以
    認定。
二、按海洛因、安非他命各為毒品危害防制條例第二條第二項第一款、第二款所分別
    規範之第一級毒品、第二級毒品，被告予以施用，係犯同條例第十條第一項之施
    用第一級毒品罪、同條第二項之施用第二級毒品罪，其施用第一級毒品海洛因、
    第二級毒品安非他命前分別持有第一級毒品海洛因、第二級毒品安非他命之低度
行為，各為施用之高度行為所吸收，不另論罪。又其多次施用第一級毒品犯行，
    時間緊接，方法相同，所犯係構成要件相同之罪，顯係基於概括犯意為之，應依
    刑法第五十六條論以連續犯一罪，並加重其刑，所犯上開二罪，犯意各別，罪名
    亦異，應予分論併罰。又被告前於八十七年間因竊盜案件，經本院判處有期徒刑
    八月，經台灣高等法院於八十八年三月二十五日駁回上訴確定，於八十九年一月
    二十一日執行完畢，有卷附台灣高等法院被告全國前案紀錄表一紙可按，五年內
    再犯本件有期徒刑以上之罪，為累犯，分別依法加重及遞加重其刑。至於九十年
    一月二十一日凌晨一時許起回溯九十六小時內之某時、同年八月二十八日二十時
    許外施用第一級毒品海洛因之犯行，雖未據公訴人指述，然該犯行與公訴人所起
    訴者既有連續犯裁判上一罪關係，基於審判不可分原則，本院自得併予審理，附
    此敘明。爰審酌被告所犯限於自殘，尚未對社會造成重大危害爰審酌被告所犯限
    於自殘，尚未對社會造成重大危害，且犯後坦承犯行等一切情狀，分就所犯各罪
    量處如主文所示之刑，並定其應執行刑。
三、扣案之第二級毒品安非他命一小包（毛重０．八公克，淨重０．五一八六公克，
    取樣０．０二五四公克，鑑析用罄後餘淨重：０‧四九三二公克），係毒品危害
    防制條例所稱第二級毒品，應依毒品危害防制條例第十八條第一項前段規定，諭
    知沒收銷燬之；另扣案之供施用第二級毒品安非他命工具吸食器一組，供施用第
    一級毒品海洛因所用並已使用過之注射針筒一支及注射針筒新品四支，均據被告
    供稱為其所有，且全係方便供施用毒品所用之物，非專供施用毒品所用工具，爰
    依刑法第三十八條第一項第二款規定沒收。至於九十年一月二十一日查獲被告時
    所查扣之白粉一小包（人工鑑別編號000000000號），經檢驗結果並未
    發現毒品成分，有法務部調查局九十年二月十三日鑑定通知書在卷可稽，復無法
    證明係被告所有供犯罪所用之物，爰不為沒收之諭知，並此敘明。
四、據上論斷，應依刑事訴訟法第二百九十九條第一項前段，毒品危害防制條例第十
    條第一項、第二項、第十八條第一項前段、第二十條第三項前段，刑法第十一條
    、第五十六條、第五十一條第五款、第三十八條第一項第二款，判決如主文。
本案經檢察官吳廣莉到庭執行職務。
中      華      民      國    九十一    年      四      月     十六     日
                      臺灣桃園地方法院刑事第五庭
                                      法  官    丁  俊  成
右正本證明與原本無異。
如不服本判決，應於判決送達後十日內向本院提出上訴狀( 應附繕本 )，上訴於臺灣
高等法院。
                                      書記官    簡  慧  瑛
中      華      民      國    九十一    年      四      月    二十三    日
附論罪科刑依據之法條：
毒品危害防制條例第十條
施用第一級毒品者，處六月以上五年以下有期徒刑。
施用第二級毒品者，處三年以下有期徒刑。
